臺灣板橋地方法院刑事判決　　　　　　　　　　　　九十一年度訴字第二六八號
　　公　訴　人　臺灣板橋地方法院檢察署檢察官
　　被　　　告　乙○○　男　三.
右列被告因公共危險案件，經檢察官提起公訴（九十一年度偵字第二三三二四號），
本院判決如左：
    主  文
乙○○放火燒燬他人所有之機車，致生公共危險，處有期徒刑壹年陸月，緩刑年，
緩刑期內並付保護管束。
扣案之打火機壹個及一字起子壹支均沒收。
    事  實
一、乙○○因其妻甲○○不肯協議離婚，心生不滿，於民國九十一年十二月九日下午
    二時十分許，於飲酒後（未達精神耗弱之程度），將甲○○所有之車牌號碼ＱＲ
    Ｘ─二九０號輕型機車，牽至臺北縣中和市○○路二０八巷二十一號旁之巷道空
    地，先撿拾路旁之磚頭敲擊該機車油箱蓋，因敲打不開，遂返回位於同巷三十六
    號住處取出其所有之一字起子，回到前開巷道空地，持該起子撬開該機車之油箱
    蓋，再推倒機車，於油箱內汽油流出後，復以其所有之打火機點燃汽油，造成該
    機車起火燃燒而燒燬不堪使用，致生公共危險。幸經乙○○之友人陳清神即時發
    現報警，經消防人員迅至現場撲滅火勢，始未再延燒，並為警當場扣得乙○○遺
    留在現場之上開打火機一個，嗣並於乙○○之住處起出上開一字起字一支。
二、案經臺北縣政府警察局中和分局報請臺灣板橋地方法院檢察署檢察官偵查起訴。
    理  由
一、右揭犯罪事實，業據被告乙○○於警訊、偵審中均坦承不諱，核與被害人甲○○
    於警訊中指訴其所有上開機車係遭燒燬情節相符，並據證人陳清神於警訊中指證
    明確，復有被告所有供放火所用之打火機一個及一字起字一支扣案可證。惟被告
    於本院審理時辯稱伊想伊是喝醉了，所以才會放火的．．當時伊有喝一點酒，情
    緒不穩定，才會放火燒車子，伊不是有意的云云。經查：被告於本院審理時供承
    「（問：是否先撿拾路旁的磚頭撬《敲》車子的油箱蓋？）是的，我有先用磚頭
    《敲》撬不開，才又回家拿起子回現場撬開油箱蓋，起子是我的」、「（問：撬
    開後，是否把車子推倒？）是的」、「（問：推倒的目的是否是要使汽油流出來
    ？）是的」、「（問：汽油流出後，是否直接就用打火機點火？）是的」、「（
    問：打火機是誰的？）是我自己的」（參見本院九十一年十二月二十三日訊問筆
    錄）等情，依被告上開所供情節，顯見其於行為時意識清楚，對於外界事務有認
    知及判別能力，並未因喝酒降低至較普通人之平均程度顯然減退之情形，尚難認
    被告有何酒醉致精神耗弱之程度，又被告以磚頭欲撬開該機車之油箱蓋，惟因撬
    不開，竟返回住處取出一字起子，再回到現場以該起子撬開機車之油箱蓋，並推
    倒機車使汽油流出，復以打火機點燃汽油燃燒該機車，顯見其放火燒燬該機車之
    決意甚堅。此外，並有上開機車遭燒燬之現場照片八幀附卷可證，而依卷附之照
    片所示，本件被害人所有之上開機車係停放在臺北縣中和市○○路二０八巷二十
    一號旁之巷道空地，其旁即為一般民眾住宅，附近並有堆放雜物及停放自小客車
    一台，（此為被告所認是，詳本院九十一年十二月二十三日訊問筆錄），衡情苟
    火勢未及發覺撲滅，勢將延燒至其旁之住宅，危及公眾生命、財產，顯已致生公
    共危險。從而，被告前開所辯，無非係圖卸刑責之詞，不足採信。本件事證明確
    ，被告犯行堪以認定。
二、核被告所為，係犯刑法第一百七十五條第一項之放火燒燬他人所有之機車，致生
    公共危險罪。爰審酌被告之素行、犯罪之動機、智識程度、犯罪所生之損害、犯
    罪後之態度及尚未賠償被害人之損失（被害人於警訊中指述損失金額約為新台幣
    一萬元）等一切情狀，量處如主文所示之刑。查被告曾於七十一年間因竊盜案件
    ，經臺灣桃園地方法院以七十一年度訴字第二六三號判決判處有期徒刑六月緩刑
    四年確定，於緩刑期滿，而緩刑之宣告未經撤銷，其刑之宣告失其效力，有臺灣
    高等法院檢察署刑案紀錄簡覆表及臺灣高等法院被告全國前案紀錄表乙份在卷足
    憑，因一時失慮，偶罹刑典，經此偵審科刑之教訓後，應知警惕而無再犯之虞，
    本院因認所宣告之刑以暫不執行為適當，爰依刑法第七十四條第一款之規定併予
    宣告緩刑三年，以勵自新，惟為確實使被告有正確之法律觀念並提供必要之協助
    及督促，且依其所犯情節認有加以追蹤觀護之必要，亦併依刑法第九十三條第一
    項之規定，宣告緩刑期內付保護管束，俾由地方法院檢察署之觀護人予以適當之
    督促，並發揮附條件緩刑制度之立意，以觀後效。至扣案之打火機一個及一字起
    子，為被告所有而供犯罪所用之物，業據其供明在卷，應依刑法第三十八條第一
    項第二款之規定沒收之。
據上論結，應依刑事訴訟法第二百九十九條第一項前段，刑法第一百七十五條第一項
、第七十四條第一款、第九十三條第一項、第三十八條第一項第二款，判決如主文。
本案經檢察官簡美慧到庭執行職務
中      華      民      國      九十一      年    十二    月    三十一  日
                                  臺灣板橋地方法院刑事第三庭
                                          法  官  李  幼  妃
右正本證明與原本無異。
如不服本判決，應於判決送達後十日內，向本院提出上訴狀。
                                          書記官  強  梅  芳
中      華      民      國      九十二      年     一     月    三      日
附錄本案論罪科刑法條全文
刑法第一百七十五條
放火燒燬前二條以外之他人所有物，至生公共危險者，處一年以上、七年以下有期徒
刑。
放火燒燬前二條以外之自己所有物，至生公共危險者，處三年以下有期徒刑。
失火燒燬前二條以外之物，致生公共危險者，處拘役或三百元以下罰金。
